【裁判字號】    91,訴,1429
【裁判日期】    920110
【裁判案由】    偽造文書等
【裁判全文】
臺灣彰化地方法院刑事判決                        九十一年度訴字第一四二九號
    公  訴  人  臺灣彰化地方法院檢察署檢察官
    被      告  丙○○  女  二.
右列被告因偽造文書等案件，經檢察官提起公訴（九十一年度偵字第三七二０號），
本院判決如左：
    主      文
丙○○行使偽造私文書，足以生損害於他人，處有期徒刑伍月，如易科罰金，以佰
元折算壹日。緩刑貳年。
    事      實
一、丙○○因欠缺金錢使用，竟意圖為自己不法之所有，於民國九十一年五月二十九
    日晚間八時三十分許，在彰化縣彰化市○○路二五一號「多加美芳療中心」內，
    趁店內顧客甲○○未及注意之際，竊取甲○○所有之皮包一只（內有甲○○國民
    身分證、教師服務證、機車駕照、健保卡、提款卡、信用卡、現金新台幣五千五
    百元），得手後，復意圖為自己不法之所有，於同年六月五日晚間九時三十分許
    ，持前揭竊得之甲○○國民身分證，前往彰化縣和美鎮○○路一七０號「翔訊通
    訊專賣店」內，向該店負責人乙○○佯稱甲○○係其姑姑，使乙○○陷於錯誤，
    以為丙○○有權代理他人前來申請行動電話門號，乃交付行動電話服務申請書供
    其填寫。丙○○明知未獲甲○○之授權，竟當場於0000000000號（東
    信電訊股份有限公司所有）及0000000000號（遠傳電信股份有限公司
    所有）行動電話門號申請書上虛偽填載申辦電信服務之意旨，並在申請人欄內冒
    簽甲○○之姓名，並將該份偽造之申請書持交乙○○而予行使，足以生損害於甲○○、乙○○及上揭二家電信公司業務管理之正確性。嗣經乙○○察覺有異，乃
    要求丙○○於翌日再前來領取行動電話及記憶卡（即ＳＩＭ卡），經由該二家電
    信公司查知甲○○之證件已向警察機關報案遺失，乙○○獲悉此情後，即與員警
    聯絡配合，於同年六月六日晚間八時許，丙○○前來通訊行領取記憶卡時，佯裝
    交付，待丙○○即將步出大門之際，由埋伏員警當場予以逮捕查獲，使丙○○事
    實上未能遂行其得財目的。
二、案經彰化縣警察局彰化分局報請臺灣彰化地方法院檢察署檢察官偵查起訴。
    理      由
一、右揭事實，業據被告丙○○於警詢及偵審中坦承不諱，核與被害人甲○○、乙○○指訴情節相符，並經證人即「多加美芳療中心」負責人王美戀證述明確，復有
    贓物認領保管單一份、被害人甲○○國民身分證、機車駕照、健保卡影本各一份
    、行動電話服務申請書二份、照片五張附卷可稽。而被告冒用被害人甲○○名義
    填載行動電話服務申請書，致使他人極易誤認確係被害人甲○○親自所為，且使
    提供電信服務之商家陷於無從索求電信資費之危險，客觀上顯足以生損害於被害
    人甲○○、乙○○、東信電訊股份有限公司、遠傳電信股份有限公司之權益。本
    案事證已臻明確，被告犯行至堪認定。
二、核被告丙○○所為，係犯刑法第三百二十條第一項之普通竊盜罪，及同法第二百
    十六條、二百十條之行使偽造私文書罪，同法第三百三十九條第三項、第一項之
    詐欺取財未遂罪。公訴意旨未審酌被害人乙○○交付行動電話記憶卡之目的，僅
    係出於單純便利員警破案之動機，並非因被告施用詐術而使其陷於錯誤交付，且
    員警早已埋伏在側，被告事實上亦無從完成交易而獲致財物，其詐欺取財犯行仍
    應處於未遂階段，乃其逕以詐欺取財既遂罪名據以起訴，容有未洽，惟因社會基
    本事實仍屬同一，且未遂與既遂犯間僅為行為程度之不同，尚無須變更起訴法條
    ，仍由本院予以審理，僅予指明。其偽造署押為偽造私文書之階段行為，而偽造
    私文書之低度行為，又為行使之高度行為所吸收，均不另論罪。至被告所犯上開
    三罪間，有方法結果之牽連關係，應從較重之行使偽造私文書罪論處。爰審酌被
    告前無不法行為紀錄，尚屬初犯，因一時貪念而觸犯刑章，及其犯罪動機、目的
    、手段、所生危害、犯罪後坦承犯行之態度、智識程度等一切情狀，量處如主文
    所示之刑，併諭知易科罰金之折算標準，以示懲儆。又被告前未曾受有期徒刑以
    上刑之宣告，有刑案資料查註紀錄表及臺灣高等法院被告全國前案紀錄表在卷可
    按，其經此教訓，當知警惕，應無再犯之虞，本院審酌上情，認主文所宣告之刑
    ，以暫不執行為宜，爰併宣告緩刑二年，以啟自新。
據上論斷，應依刑事訴訟法第二百九十九條第一項前段，刑法第二百十條、二百十六
條、第三百二十條第一項、第三百三十九條第一項、第三項、第五十五條、第四十一
條第一項前段、第七十四條第一款，罰金罰鍰提高標準條例第一條前段、第二條，判
決如主文。
本案經檢察官田德煙到庭執行職務。
中    華    民    國    九十二      年      一      月        十        日
臺灣彰化地方法院刑事第三庭
                                    法      官  高  文  崇
右正本證明與原本無異。
如不服本判決，應於判決送達後十日內向本院提出上訴狀( 須附繕本 )。
告訴人或被害人對於判決如有不服具備理由請求檢察官上訴者，其上訴期間之計算係
以檢察官收受判決正本之日期為準。
                                    法院書記官  謝  志  鑫
中    華    民    國    九十二      年      一      月      十五        日
刑法第二百十條
偽造、變造私文書，足以生損害於公眾或他人者，處五年以下有期徒刑。
刑法第二百十六條
行使第二百十條至第二百十五條之文書者，依偽造、變造文書或登載不實事項或使登
載不實事項之規定處斷。
刑法第三百二十條第一項：
意圖為自己或第三人不法之所有，而竊取他人之動產者，為竊盜罪，處五年以下有期
徒刑、拘役或五百元以下罰金。
刑法第三百三十九條第一項、第三項：
意圖為自己或第三人不法之所有，以詐術使人將本人或第三人之物交付者，處五年以
下有期徒刑、拘役或科或併科一千元以下罰金。
以前項方法得財產上不法之利益或使第三人得之者亦同。
前二項之未遂犯罰之。


司法院資訊處製作；財團法人民間司法改革基金會備份。
